臺灣臺南地方法院刑事判決
110年度易字第369號
公  訴  人  臺灣臺南地方檢察署檢察官
被      告  吳玖誠


                    （現另案於法務部○○○○○○○○○○○執行中）
上列被告因竊盜案件，經檢察官提起公訴（109年度營偵字第217
0號），被告於本院準備程序中就被訴事實為有罪之陳述，經告
知簡式審判程序之旨，並聽取被告與公訴人意見後，經本院裁定
以簡式審判程序進行審理，判決如下：
    主  文
吳玖誠犯侵入住宅竊盜罪，累犯，處有期徒刑柒月。
    事  實
一、吳玖誠承租位於臺南市○○區○○里○○000號住宅之分租房間，
    於109年10月23日0時12分許，意圖為自己不法之所有，基於
    加重竊盜犯意，利用同棟一樓房客王清河於凌晨上廁所走出
    房間之空檔，侵入王清河居住之房間，竊取新臺幣(下同)30
    00元(已當場歸還王清河)。嗣經王清河當場發現而報警處理
    ，旋為警調閱監視器而循線查獲上情。
二、案經王清河訴由臺南市政府警察局白河分局移送臺灣臺南地
    方檢察署檢察官偵查起訴。
    理  由
一、按被告吳玖誠所犯為死刑、無期徒刑、最輕本刑3 年以上有
    期徒刑以外之罪，亦非屬高等法院管轄之第一審案件，其於
    本院準備程序中就被訴事實為有罪陳述，經告知簡式審判程
    序之旨，並聽取檢察官、被告之意見後，本院依刑事訴訟法
    第273條之1 第1項規定裁定進行簡式審判程序，是本案之證
    據調查，依同法第273條之2規定，不受同法第159條第1項、
    第161條之2、第161條之3、第163條之1及第164條至第170條
    所規定證據能力認定及調查方式之限制，合先敘明。
二、認定犯罪事實所憑之證據及理由：
　　本案犯罪事實，業據被告於偵訊及本院審理中坦承不諱，並
    與證人即告訴人王清河於警詢及偵查中之證述大致相符，復
    有110年2月1日勘驗筆錄1份、現場照片暨監視器截圖照片共
    16張、監視器光碟1片等在卷可稽，足認被告具有任意性之
    自白，均與事實相符。本件事證明確，被告犯行洵堪認定，
    應依法論科。
三、論罪科刑：
  ㈠核被告所為，係犯刑法第321條第1項第1款之侵入住宅竊盜罪
    。被告前因竊盜案件，經本院以106年度易字第1765號判決
    處有期徒刑4月（2罪），應執行有期徒刑6月確定，嗣於108
    年5月5日縮刑期滿執行完畢等情，有臺灣高等法院被告前案
    紀錄表在卷可按，其受有期徒刑執行完畢後，5年以內故意
    再犯本件有期徒刑以上之罪，為累犯。惟徵諸「有關累犯加
    重本刑部分，不生違反憲法一行為不二罰原則之問題，其不
    分情節，基於累犯者有其特別惡性及對刑罰反應力薄弱等立
    法理由，一律加重最低本刑，於不符合刑法第59條所定要件
    之情形下，致生行為人所受之刑罰超過其所應負擔罪責之個
    案，其人身自由因此遭受過苛之侵害部分，對人民受憲法第
    8條保障之人身自由所為限制，不符憲法罪刑相當原則，牴
    觸憲法第23條比例原則。於此範圍內，有關機關應自本解釋
    公布之日起2 年內，依本解釋意旨修正之。於修正前，為避
    免發生上述罪刑不相當之情形，法院就該個案應依本解釋意
    旨，裁量是否加重最低本刑」（108年2月22日公布之司法院
    釋字第775號解釋參照）。經依上開解釋意旨審酌後，認被
    告前開構成累犯事由之案件與本案犯行之罪質相同，犯罪手
    段、行為態樣均屬相同，應認其對於加重竊盜之犯行具有特
    別惡性，於5年以內故意再犯本案，應認其有刑罰反應力薄
    弱之情，審酌後，不足以充分評價被告所應負擔罪責，有加
    重之必要。
  ㈡爰以行為人之責任為基礎，審酌被告具工作能力，不思以己
    身勞力、能力自正當途徑取得金錢、財物，僅為貪圖不法之
    利益，即侵入住宅竊取他人之物，造成告訴人之財物損失，
    亦妨害社會治安，顯然法紀意識薄弱，所為實無足取；次審
    酌被告素行非佳；再考量被告坦承犯行之犯後態度，以及所
    竊現金已發還告訴人等情；暨其自陳入監前從事製磚業、國
    中肄業、未婚，育有1女已成年，核其學識程度、工作及家
    庭生活狀況等一切情狀，量處如主文所示之刑，以示懲儆。
四、沒收部分：
  按「犯罪所得，屬於犯罪行為人者，沒收之。犯罪所得已實際
  合法發還被害人者，不予宣告沒收或追徵。」刑法第38條之1
  第1項前段、第5項定有明文。經查被告竊取之3千元業已當場
  歸還告訴人，業經告訴人於檢察官訊問時供述綦詳（見偵卷頁
  31），爰不諭知沒收。
據上論斷，應依刑事訴訟法第273條之1第1 項、第299條第1項前
段，刑法第321條第1項第1款、第47條第1項前段，刑法施行法第
1條之1第1項，判決如主文。
本案經檢察官蘇聖涵提起公訴，檢察官羅瑞昌到庭執行職務。
中　　華　　民　　國　　110 　年　　5 　　月　　25　　日
　　　　　　　　　刑事第三庭    法　官　張  菁
以上正本證明與原本無異。
如不服本判決應於收受本判決後20日內向本院提出上訴書狀，並
應敘述具體理由。其未敘述上訴理由者，應於上訴期間屆滿後20
日內向本院補提理由書狀（均須按他造當事人之人數附繕本）「
切勿逕送上級法院」。 
　　　　　　　　　　　　　　　  書記官　蔡佳玲
中　　華　　民　　國　　110 　年　　5 　　月　　25　　日
附錄本案所犯法條全文
中華民國刑法第321條
犯前條第 1 項、第 2 項之罪而有下列情形之一者，處 6 月以
上 5 年以下有期徒刑，得併科 50 萬元以下罰金：
一、侵入住宅或有人居住之建築物、船艦或隱匿其內而犯之。
二、毀越門窗、牆垣或其他安全設備而犯之。
三、攜帶兇器而犯之。
四、結夥三人以上而犯之。
五、乘火災、水災或其他災害之際而犯之。
六、在車站、港埠、航空站或其他供水、陸、空公眾運輸之舟、
    車、航空機內而犯之。
前項之未遂犯罰之。